【裁判字號】    98,簡上,16
【裁判日期】    980911
【裁判案由】    清償借款
【裁判全文】
臺灣花蓮地方法院民事判決              98年度簡上字第16號
上  訴  人  甲○○
被上訴人    乙○○
上列當事人間請求清償借款事件，上訴人對於中華民國98年3月3
日本院花蓮簡易庭97年度花簡字第519號第一審判決提起上訴，
本院於98年8月25日言詞辯論終結，判決如下：
    主  文
上訴駁回。
第二審訴訟費用由上訴人負擔。
    事實及理由
一、本件經本院審理結果，認為原審以上訴人無法證明兩造間有
    消費借貸關係之事實，判決上訴人全部敗訴，其認事用法並
    無不合，應予維持，爰引用第一審判決所載之事實及理由如
    附件所示。
二、上訴人提起上訴，請求廢棄原判決，改判如其於原審所為之
    聲明，並補充陳述：上訴人就兩造間消費借貸關係之事實，
    已提出借據二紙為證，被上訴人亦就其上簽名之真正不爭執
    ，且上訴人遺失90年11月30日之借據並無違背常情之可言，
    顯見上訴人已善盡舉證責任，原審判決實有違誤云云。被上
    訴人則引用原審所為之抗辯，並請求駁回上訴。
三、經查：上訴人於原審固提出現金借支單二紙為證，但原審經
    調查後認定該二紙借支單均難排除為根據被上訴人另行開具
    予上訴人，金額11,800元之借支單變造而來，且其中97年11
    月30日之借支單原本遺失，更無從證明原審卷內所附之影本
    為真正。其所持憑之理由業已詳載於附件事實及理由要領三
    中甚為綦詳，難認有何違失之處。再者，本院依原審卷內之
    現金借支單為觀察，90年11月20日之借支單，其中萬位欄前
    之「拾」字明顯為事後所添加；而90年11月30日之借支單，
    其中被上訴人之簽名、指印及日期之位置竟與90年11月20日
    之借支單一模一樣，且日期欄之「3」字樣明顯係由「2」變
    造而來。是則原審認該二借支單均非真正，僅依借支單並無
    從證明兩造間有借貸之事實存在，並非無據。而上訴人除上
    述之借支單外，別無其他證據可資證明，依諸舉證責任之分
    配原則，自無從為其有利之認定。上訴人上訴意旨謂其已善
    盡舉證責任云云，委無可採。
四、綜上所述，本件上訴人依消費借貸之法律關係請求被上訴人
    給付351,800元及法定遲延利息，為無理由，應予駁回。是
    則原審為上訴人敗訴之判決，於法並無不合。上訴人指摘原
    判決不當，求予廢棄改判，為無理由，應予駁回其上訴。
五、據上論結，本件上訴為無理由，依民事訴訟法第436條之1第
    3項、第449條第1項、第78條，判決如主文。
中    華    民    國    98    年    9     月    11    日
                          臺灣花蓮地方法院民事庭
                              審判長法官  湯文章
                              法      官  楊碧惠
                              法      官  陳鈺林
以上正本證明係照原本作成。
本裁定不得抗告。
中    華    民    國    98    年    9     月    14    日
                              法院書記官  李惠穎


司法院資訊處製作；財團法人民間司法改革基金會備份。
